【裁判字號】    89,易,545
【裁判日期】    890719
【裁判案由】    恐嚇
【裁判全文】
臺灣臺北地方法院刑事判決                          八十九年度易字第五四五號
    公  訴  人  臺灣臺北地方法院檢察署檢察官
    被      告  乙○○
右列被告因恐嚇案件，經檢察官向本院台北簡易庭聲請簡易判決（八十八年度偵字第
二六五０號），本院台北簡易庭認應適用通常程序審理，移由本院審理，本院判決如
左：
    主      文
乙○○以加害生命之事，恐嚇他人，致生危害於安全，科罰金貳千元，如易服勞役以
參佰元折算壹日。緩刑貳年。
    事      實
一、乙○○與甲○○之夫丙○○係兄弟，而乙○○為巨來實業有限公司（下稱巨來實
    業）之負責人，丙○○與甲○○分別為金劍有限公司（下稱金劍公司）以及秀劍
    有限公司（下稱秀劍公司）之負責人，渠等於民國七十一年至七十三年間陸續向
    巨來實業借款，然並未歸還，遂於民國七十四年與巨來實業簽下承諾書，並承諾
    陸續歸還，且由丙○○及甲○○為保證人，然因至今尚未清償完畢，尚欠新台幣
    一百五十萬元，乙○○又因一時急需現款，遂於八十八年十一月十三日十時三十
    分許，打電話至台北市○○路○段三八巷六弄十八號丙○○夫妻住處，欲向丙○○催討欠款，甲○○接聽電話後表示欠款已超過時效，不願意返還，乙○○因一
    時氣憤竟基於恐嚇之犯意，以將來加害生命之事向甲○○恐嚇稱：「你這瘋女人
    ，幹你娘，你怎麼死的都不知道」等語，致聽聞後心生畏懼，致生危害於安全。
二、案經甲○○訴由台北市政府警察局松山分局移送台灣台北地方法院檢察署檢察官
    偵查起訴。
    理     由
一、訊據被告固不否認其與告訴人之夫丙○○為兄弟，其二人並有債務糾紛而迭生爭
    執等事實，核與告訴人甲○○就此部分所供述之情節相符，另被告亦不否認有於
    前開時間打電話向告訴人甲○○稱：「你這瘋女人，幹你娘，你怎麼死的都不知
    道」等語，核亦與告訴人甲○○就此部分所指訴之情節相符，惟被告矢口否認有
    任何恐嚇之犯行，辯稱：伊在電話中講那些話只是氣話，並不是要真的去恐嚇告
    訴人，也不可能去做那些事云云等語，惟查：
 （一）經查刑法第三百零五條之恐嚇罪，其構成要件，於行為人之主觀意圖上，只
       要行為人對於惡害之內容具有認識即得謂有恐嚇之故意，至行為人對於惡害
       實際發生之可能性，有無實現惡害之意思及其最終之目的或動機何在，均不
       在所問，依前述本院所認定被告以打電話方式向告訴人甲○○為上開言語之
       表達、傳述，衡諸一般國民經驗法則，實已足認被告對其所為上開言語之表
       達內容具有一定之惡害認識，而可認被告係出於恐嚇之犯意為上開言語之通
       知，至被告所辯稱其實際上並不可能去做對告訴人甲○○所表達之事，核諸
       前揭說明，要與認定被告係出於恐嚇之犯意為上開將來惡害之通知無涉，從
       而被告辯稱其並非出於恐嚇之故意，而只是一時氣憤而向告訴人甲○○通知
       上開言詞及其並不會真的去做自己所表達之事乙節，即難認為可採。
（二）再查告訴人甲○○聽聞被告上開將來惡害之通知後心生畏懼乙節，已據告訴人
      甲○○於本院調查時供述甚詳。
   綜上所述，被告確有基於恐嚇之犯意，以將來加害生命之事對告訴人甲○○恐嚇
   ，致告訴人甲○○聽聞後心生畏懼，致生危害於安全之行為，被告上開辯解，尚
   難認為可採，本件事證明確，被告之犯行堪以認定。
二、核被告乙○○所為，係犯刑法第三百零五條之恐嚇危害安全罪。爰審酌被告之犯
    罪動機、智識程度、且與甲○○係姻親關係，被告基於兄弟情誼借款予丙○○，
    而蔡某竟不清償欠款，甲○○復以言詞激怒被告，難謂丙○○、甲○○夫妻二人
    對本案之發生，無道德上可責難之處，為免兄弟日後生隙，以維護家族和樂以及
    犯後態度尚稱良好等一切情狀，本院認對被告科以刑法第三百零五條法定刑中之
    罰金刑，即可對其產生警惕之效果，並與其所為犯行相當，爰量處如主文所示之
    刑，並諭知易服勞役之折算標準。末查被告前未曾受有期徒刑以上刑之宣告，此
    有台灣高等法院檢察署刑案記錄簡覆表一紙附卷可憑，被告經此偵查審判經過，
    自當知所警惕而無虞再犯，本院綜核各情認上開刑之宣告，已足策其自新，因認
    所宣告之刑，以暫不執行為適當，併諭知緩刑二年，以啟自新。
據上論斷，應依刑事訴訟法第四百五十二條、第二百九十九條第一項前段，刑法第三
百零五條、第四十二條第二項、第七十四條第一款，罰金罰鍰提高標準條例第一條前
段、第二條，判決如主文。
本案經檢察官邱韶舜到庭執行職務
中      華      民       國     八十九    年      七      月    十九    日
                                      臺灣臺北地方法院刑事第三庭
                                          法  官  陳  德  民
右正本證明與原本無異。
如不服本判決，應於判決送達後十日內向本院提出上訴狀 (應附繕本) ，上訴於
臺灣高等法院。
                                          書記官  楊  秋  鈴
中     華     民         國    八十九    年      七      月   二十六   日
附錄本案論罪科刑法條全文：
刑法第三百零五條
以加害生命、身體、自由、名譽、財產之事恐嚇他人，致生危害於安全者，處二年以
下有期徒刑、拘役或三百元以下罰金。


司法院資訊處製作；財團法人民間司法改革基金會備份。
